---
title: "practica_final"
format: html
editor: visual
---

Vamos a utilizar el dataset de semillas que se encuentra aquí: https://archive.ics.uci.edu/ml/datasets/seeds#

Primero vamos a descargarnos el dataset con el siguiente comando:

```{r}
library(tidyverse)

df_seeds <- read.table('https://archive.ics.uci.edu/ml/machine-learning-databases/00236/seeds_dataset.txt', col.names =c('area','perimetro','compacto','longitud','anchura','coeficient.asimetria','longitud.ranura','tipo'))
```

#### PREGUNTA 1

¿Cuantas filas y cuantas columnas tiene el dataframe df_seeds?

**Respuesta**:

```{r}
glimpse(df_seeds)
```

#### PREGUNTA 2

Vamos a convertir en factor la columna tipo. Vamos a reemplazar los números por su correspondiente etiqueta (label). La correspondencia entre el código y el tipo es:

-   1 - Kama
-   2 - Rosa
-   3 - Canadian

Convierte en factor la columna tipo, respetando las etiquetas:

**Respuesta**:

```{r}
df_seeds$tipo <- factor(df_seeds$tipo,labels=c("Kama", "Rosa", "Canadian"))
```

#### PREGUNTA 3

¿Cual es la media del area de cada uno de los tipos?

**Respuesta**

```{r}
paste("Area media semilla tipo Kama:", mean(df_seeds[df_seeds$tipo=='Kama','area']))
paste("Area media semilla tipo Rosa:", mean(df_seeds[df_seeds$tipo=='Rosa','area']))
paste("Area media semilla tipo Canadian:", mean(df_seeds[df_seeds$tipo=='Canadian','area']))
```

#### PREGUNTA 4

¿Como se llama el siguiente tipo de gráfico?. ¿Qué representa la línea del centro de la caja?

```{r}
ggplot(df_seeds, aes(x=tipo, y=area)) + geom_boxplot()
```

**Respuesta**: Es un gráfico de diagrama de cajas o boxplot, el cual contempla las cinco medidas descriptivas (primer cuartil, mediana, tercer cuartil, valor máximo y valor mínimo) y los datos outliers. La línea del centro representa la mediana (o 2C), la qual divide en dos partes iguales la distribución.

#### PREGUNTA 5

¿Como pintarías un diagrama de puntos (o scatterplot) con ggplot con las siguientes características? - En el eje X la variable compacto - En el eje Y la variable area - Cada tipo de semilla debería tener un color diferente

**Respuesta**:

```{r}
ggplot(df_seeds, aes(x=compacto, y=area, color = tipo)) + geom_point()
```

#### PREGUNTA 6

¿Qué hace la siguiente línea?:

```{r}
df_seeds |> mutate(is_kama = tipo=='Kama') -> df_seeds
```

**Respuesta**: La siguiente línea crea en el dataset una columna nueva, con el nombre "is_kama", que contempla valores booleanos (TRUE/FALSE) en función si el tipo de semilla es Kama (TRUE) o no lo es (FALSE).

#### PREGUNTA 7

Vamos a dividir el conjunto de datos en test y training porque vamos a entrenar un modelo que me permita diferenciar si una semilla es de tipo Kama o no. ¿Por qué es aconsejable dividir el dataset en los grupos de train y test?

```{r}
set.seed(123) # Este set.seed hace que a todos nos generen los mismos número aleatorios
idx <- sample(1:nrow(df_seeds), 0.7*nrow(df_seeds))
df_seeds_train <- df_seeds[idx,]
df_seeds_test <- df_seeds[-idx,]
```

**Respuesta**: Es aconsejable porque con este sistema de división de la muestra inicial de datos se evita el problema del *overfitting*. En este sentido, hay que preparar los datos y realizar unos ajustes para garantizar un control del proceso, con lo que podremos verificar, al finalizar, la bondad y ajuste de las previsiones.

#### PREGUNTA 8

Vamos a crear un modelo para realizar una clasificación binaria, donde le pasaremos como entrada las columnas: area, perimetro, compacto, longitud, coeficient.asimetria y longitud.ranura

¿Qué tipo de algoritmo o modelo debería usar?

**Respuesta**: Si el objetivo es predecir a cuál de las dos clases (categorías) pertenece una instancia de datos, estaremos delante de una tarea de aprendizaje automatizado supervisado. Por lo tanto, el algoritmo a usar es un algoritmo de clasificación binaria cuyo resultado es un clasificador.

#### PREGUNTA 9

Crea un modelo que me permita clasificar si una semilla es de tipo Kama o no con las siguientes columnas: area, perimetro, compacto, longitud, coeficient.asimetria, longitud.ranura

**Respuesta**:

```{r}
modelo <- glm(df_seeds_train, formula=is_kama~area+perimetro+compacto+longitud+coeficient.asimetria+longitud.ranura, family=binomial())

summary(modelo)
```

#### PREGUNTA 10

Si usamos un umbral de 0 en la salida del modelo (lo que equivale a probabilidad de 0.5 cuando usamos el predict con type='response') ¿Cuales son los valores de precisión y exhausitividad?

**Respuesta**.

```{r}
```

#### PREGUNTA 11

¿Qué están haciendo las siguientes líneas?

```{r}
set.seed(123)
cl<-df_seeds |> select(area,perimetro,compacto,longitud,anchura,coeficient.asimetria,longitud.ranura) |> kmeans(3)
table(real=df_seeds$tipo,cluster=cl$cluster)
```

**Respuesta**: Estan realizando una clusterización por kmeans (se obtienen 3 clústers) en base a las columnas seleccionadas. Se comparan los clústers con el tipo original del dataframe.
